---
title: "R for OLS"
author: "lin-tingyu"
date: "3/6/2019"
output:
  html_document:
    code_folding: hide
    number_sections: yes
    toc: yes
    toc_depth: 3
    toc_float:
      collapsed: yes
      smooth_scroll: no
  pdf_document:
    toc: yes
    toc_depth: '3'
---

```{r setup, include=FALSE}
knitr::opts_chunk$set(echo = TRUE, eval=T)
```

# 參考資料

  * [dplyr minicourse, 陳柏銘](https://bookdown.org/PoMingChen/Dplyr_minicourse/)
  
  * R magrittr 套件：在 R 中使用管線（Pipe）處理資料流 - G. T. Wang. (2016). G. T. Wang. Retrieved 5 March 2019, from https://blog.gtwang.org/r/r-pipes-magrittr-package/

```{r, include=FALSE}
knitr::opts_chunk$set(echo = TRUE, message=FALSE)
```


# setup

```{r}
library("AER")
library("ggplot2")
library("dplyr")
library("knitr")
```


# dataframe物件


```{r}
data("Journals")
```


> Journal這個dataframe的結構(structure)是什麼？有幾個變數？每個變數物件的類別(class)又是什麼？

> 找出Journal資料的詳細說明。


# 資料處理：產生新變數 dplyr::mutate

```{r ch2-summary, results='hide'}
#老師的寫法
 Journals %>% mutate(citeprice=price/citations) ->journals

#%>%(pip) 可以將第一位提到前面（在此將Journals往前提）
#-->此外如果想要將非第一位提到前面還是要寫出來 ex：journal％>％lm（formula,data=.）
# mutate 可以將部分資料提出
```
```{r}
# if follow usage
mutate(Journals,citeprice=price/citations)->journals
```
# 因果問句

> 期刊的價格(citeprice，平均文獻引用價格)如何影響其圖書館訂閱量(subs)? 

```{r ols-paircorr-r, echo=TRUE}
# 判斷變數是否為數值類別
is_numeric<-function(x) all(is.numeric(x))
# 計算數數與citeprice的相關係數
cor_citeprice<-function(x) cor(x,journals$citeprice)

journals %>%  
  select_if(is_numeric) %>%
  summarise_all(cor_citeprice) %>%
  kable()
```


```{r ols-paircorr2-r}
journals %>% 
  lm(log(subs)~log(citeprice),data=.) -> model1

journals %>%
  lm(log(subs)~log(citeprice)+foundingyear,data=.) -> model2
#”~“為等號
#此時打“model1”時只會出現少許的資料，若想要了解更多要打”summary（model1）“
```

> 為什麼取log後，兩者的相關度變高？它表示兩個變數變得更不獨立嗎？

# 效應評估

> 單純比較不同「期刊價格」(citeprice)的期刊所獨得的圖書館「訂閱數」(subs)變化並無法反應真正的「期刊價格」效應，原因是「立足點」並不與「期刊價格」獨立。

> 這裡「立足點」指得是什麼？


# 進階關連分析

數值變數v.s.數值變數

```{r ols-paircoor3-r, results='hide'}

library(broom)
#將資料以datafram的形式展現
tidy(model1)
#基本估計資料在這
augment(model1)
#ehat yhat 在這
glance(model1)
#rsquar 在這
```



> 期刊越重要，其引用次數越高，因此高引用次數的期刊，你認為它在「低價格下的訂閱數」（立足點）會比較高還是低？

> 承上題，單純比較「期刊引用單價」高低間的「訂閱數量」差別，所估算出來的價格效果以絕對值來看會高估、還是低估？為什麼？

# 複迴歸模型

```{r}


```

## 模型比較

```{r ols-comp-r, results='asis', warning=FALSE}
journals %>% 
  lm(log(subs)~log(citeprice),data=.) -> model_1
journals %>%
  lm(log(subs)~log(citeprice)+foundingyear,data=.) -> model_2


library(sandwich)
#線型化後的asymptotic variance會是一個三明治的樣子，此packsg是為了修正估計出來的變異數ex：BMB'
library(lmtest)
#使用vcovHC函數來計算HC1型的異質變異（即橫斷面資料下的線性迴歸模型）

coeftest(model_1, vcov. = vcovHC, type="HC1") -> model_1_coeftest
#coeftest是lmtest中的函數， vcovHC是sandwich中的函，此hc for heteroscedasticity cross－section，此hc是為了橫斷面所架構的公式，如果是時間序列則是hac，a for autocovrelation
coeftest(model_2, vcov. = vcovHC, type="HC1") -> model_2_coeftest
#此形式是以矩陣來表示，要轉成datafram要用tidy，如下：
```

```{r}
tidy(model_1_coeftest)->model_1_coeftestDF
tidy(model_2_coeftest)->model_2_coeftestDF
```

```{r results='asis'}
#results='asis'可以將網頁語言以人看得懂的形式表現出來
library(stargazer)
 #報表產生器，只為了讓表合成一塊
stargazer(model_1, model_2, 
          #先列出要比較的model數
          se=list(model_1_coeftestDF$std.error,
                  model_2_coeftestDF$std.error),
          #standard.error資料來源
          type="html",
          #以何種形式輸出，text for 文字，latex for pdf，html for 網頁 wold
          align=TRUE)
#將 模型1，2
#type="html" 用網頁表示
#如果要將此以網頁形式表象按“knit”
```


