---
title: "R for OLS"
author: "姓名"
date: "3/6/2019"
output: 
  html_document: 
    toc: true
    toc_depth: 3
    number_sections: true
    toc_float:
      collapsed: true
      smooth_scroll: false
    code_folding: hide
---

```{r setup, include=FALSE}
knitr::opts_chunk$set(echo = TRUE, eval=F)
```

# 參考資料

  * [dplyr minicourse, 陳柏銘](https://bookdown.org/PoMingChen/Dplyr_minicourse/)
  
  * R magrittr 套件：在 R 中使用管線（Pipe）處理資料流 - G. T. Wang. (2016). G. T. Wang. Retrieved 5 March 2019, from https://blog.gtwang.org/r/r-pipes-magrittr-package/

```{r, include=FALSE}
knitr::opts_chunk$set(echo = TRUE, message=FALSE)
```


# setup

```{r}
library("AER")
library("ggplot2")
library("dplyr")
library("knitr")
```


# dataframe物件


```{r}
data("Journals")
```


> Journal這個dataframe的結構(structure)是什麼？有幾個變數？每個變數物件的類別(class)又是什麼？

> 找出Journal資料的詳細說明。


# 資料處理：產生新變數 dplyr::mutate

```{r ch2-summary, results='hide'}
Journals %>% mutate(citeprice=price/citations) -> journals
summary(journals)

```

#對上面code chunk的說明:
#若依照dplyr::mutate的格式來打:mutate(Journals,citeprice...)而第一個variable是一個data.frame。code chunk是一個pipe，pipe的概念是"我要在Journals這個data.frame做一個mutate"，並且將結果assign為"journals"。

# 因果問句

> 期刊的價格(citeprice，平均文獻引用價格)如何影響其圖書館訂閱量(subs)? 

```{r ols-paircorr-r, echo=TRUE}
library(psych)
journals %>%
  select(citeprice, subs) %>%
  pairs.panels()
#問:期刊定價如何影響銷售量?
#左下圖結合了左上和右下圖的結果(無母數)。其中，紅點表示citeprice和subs的平均。
#解釋此圖:這組資料的mean不等於中心趨勢。此時用OLS法估計(各點和平均的距離的加權)可能會有偏誤，因為資料的集中趨勢因為極大值的關係，而沒辦法被mean表示。
#拿到資料以後先觀察"分配"，而不是直接做OLS等估計。(e.g.用四分衛圖觀察資料分布)
```
#上面code: 選出"journals"裡面的"citeprice"裡面的"subs"。另外，上面的code並沒有被Assign，因此無法在後面被繼續利用。

#在console找package"psych"中的函數的用法:
>?psych::pairs.panels

```{r}
#traditional expression v.s. pipe expression
```


```{r ols-paircorr2-r}
journals %>%
  select(citeprice, subs) %>%
  mutate_all(log)%>%
  pairs.panels()
#tbl.:a kind of data.frame
#mutate_all(log):把journlas中select出來全部的資料取log
#和上圖的比較:中間集中的趨勢和平均數位置較一致，因此取log後的情況較適合進行OLS估計。
```

> 為什麼取log後，兩者的相關度變高？它表示兩個變數變得更不獨立嗎？

# 效應評估

> 單純比較不同「期刊價格」(citeprice)的期刊所獨得的圖書館「訂閱數」(subs)變化並無法反應真正的「期刊價格」效應，原因是「立足點」並不與「期刊價格」獨立。

> 這裡「立足點」指得是什麼？


# 進階關連分析

數值變數v.s.數值變數

```{r ols-paircoor3-r, results='hide'}


```

> 期刊越重要，其引用次數越高，因此高引用次數的期刊，你認為它在「低價格下的訂閱數」（立足點）會比較高還是低？

> 承上題，單純比較「期刊引用單價」高低間的「訂閱數量」差別，所估算出來的價格效果以絕對值來看會高估、還是低估？為什麼？

# 複迴歸模型

```{r}


```

## 模型比較

```{r ols-comp-r, results='hide', warning=FALSE}

```
