---
title: "R for OLS"
author: "Yayen"
date: "3/6/2019"
output: 
  html_document: 
    toc: true
    toc_depth: 3
    number_sections: true
    toc_float:
      collapsed: true
      smooth_scroll: false
    code_folding: hide
---

```{r setup, include=FALSE}
knitr::opts_chunk$set(echo = TRUE, eval=F)
```

# 參考資料

  * [dplyr minicourse, 陳柏銘](https://bookdown.org/PoMingChen/Dplyr_minicourse/)
  
  * R magrittr 套件：在 R 中使用管線（Pipe）處理資料流 - G. T. Wang. (2016). G. T. Wang. Retrieved 5 March 2019, from https://blog.gtwang.org/r/r-pipes-magrittr-package/

```{r, include=FALSE}
knitr::opts_chunk$set(echo = TRUE, message=FALSE)
```


# setup

```{r}
library("AER")
library("ggplot2")
library("dplyr")
library("knitr")
```

# dataframe物件


```{r}
data("Journals")
```

```{r}
class(Journals)#Journals 是一個dataframe 的結構
```

```{r}
#自己練習
class(Journals$title)
class(Journals$price)
```

```{r} 
#自己練習
journals <- Journals %>% mutate(citeprice=price/citations)
summary(journals)


```


> Journal這個dataframe的結構(structure)是什麼？有幾個變數？每個變數物件的類別(class)又是什麼？

> 找出Journal資料的詳細說明。


# 資料處理：產生新變數 dplyr::mutate



```{r ch2-summary, results='hide'}
Journals %>% mutate(citeprice=price/citations) -> journals #我不喜歡這種寫法
summary(journals)
#333333
#pipe expression
Journals %>% mutate(
  citeprice=price/citations
  )->
  Journals
```

# 因果問句

> 期刊的價格(citeprice，平均文獻引用價格)如何影響其圖書館訂閱量(subs)? 

?select

```{r}
library(psych)
journals %>%  
  select (citeprice,subs)%>% # 將citeprice 與 subs 列出來
  pairs.panels               # 把citeprice 與 subs 畫成圖
```

```{r ols-paircorr-r, echo=TRUE}
library(psych)
journals %>% 
  select(citeprice,subs) %>%
  pairs.panels(smooth = TRUE, density = TRUE)
```


```{r ols-paircorr2-r}
#traditionanl usage
select(journals,citeprice,subs) ->
  tempDF
pairs.panels(tempDF)
# pipr expression
journals %>%
  select(citeprice,subs) #%>%
  pairs.panels(tempDF)  
```
```{r}
journals %>%
  select(citeprice,subs) #%>%
  pairs.panels(tempDF)
```

> 為什麼取log後，兩者的相關度變高？它表示兩個變數變得更不獨立嗎？

# 效應評估

> 單純比較不同「期刊價格」(citeprice)的期刊所獨得的圖書館「訂閱數」(subs)變化並無法反應真正的「期刊價格」效應，原因是「立足點」並不與「期刊價格」獨立。

> 這裡「立足點」指得是什麼？


# 進階關連分析

數值變數v.s.數值變數

```{r ols-paircoor3-r, results='hide'}
journals %>% 
  select(citeprice,subs) %>%
  mutate_all(log) %>%
  pairs.panels()

```

> 期刊越重要，其引用次數越高，因此高引用次數的期刊，你認為它在「低價格下的訂閱數」（立足點）會比較高還是低？

> 承上題，單純比較「期刊引用單價」高低間的「訂閱數量」差別，所估算出來的價格效果以絕對值來看會高估、還是低估？為什麼？
# test
# 複迴歸模型

```{r}


```

## 模型比較

```{r ols-comp-r, results='hide', warning=FALSE}

```
