---
title: "R for OLS"
author: "姓名"
date: "3/6/2019"
output: 
  html_document: 
    toc: true
    toc_depth: 3
    number_sections: true
    toc_float:
      collapsed: true
      smooth_scroll: false
    code_folding: hide
---

```{r setup, include=FALSE}
knitr::opts_chunk$set(echo = TRUE, eval=TRUE)
```

# 參考資料

  * [dplyr minicourse, 陳柏銘](https://bookdown.org/PoMingChen/Dplyr_minicourse/)
  
  * R magrittr 套件：在 R 中使用管線（Pipe）處理資料流 - G. T. Wang. (2016). G. T. Wang. Retrieved 5 March 2019, from https://blog.gtwang.org/r/r-pipes-magrittr-package/

```{r, include=FALSE}
knitr::opts_chunk$set(echo = TRUE, message=FALSE)
```


# setup

```{r}
library("AER")
library("ggplot2")
library("dplyr")
library("knitr")
```


# dataframe物件


```{r}
data("Journals")
```


> Journal這個dataframe的結構(structure)是什麼？有幾個變數？每個變數物件的類別(class)又是什麼？

> 找出Journal資料的詳細說明。


# 資料處理：產生新變數 dplyr::mutate

```{r ch2-summary, results='hide'}
#if follow usage(用法) 幾乎所有dplyr的function(第一個，function可以有很多input)都是dataframe進去dataframe出來
mutate(Journals,citeprice=price/citations) -> journals
#pipe expression(把function第一個input拿到前面，拿出來後就要打%>%)
Journals %>% 
  mutate(
    citeprice=price/citations
    ) -> journals
```

```{r}
summary(journals)
```

# 因果問句

> 期刊的價格(citeprice，平均文獻引用價格)如何影響其圖書館訂閱量(subs)? 

```{r ols-paircorr-r, echo=TRUE}
library(psych)
journals %>% 
  select(citeprice,subs) %>%
  pairs.panels()
```

```{r}
#traditional usage，selection也是dplyr的function所以出來也是dataframe
select(journals,citeprice,subs) -> tempDF
pairs.panels(tempDF)
```

```{r}
#pipe expression 優點是可以繼續串接
journals %>%
  select(citeprice,subs) ->
  tempDF
tempDF %>%
  pairs.panels()
```

```{r}
journals %>%
  select(citeprice,subs) %>%  #select dataframe後做圖
  pairs.panels()
```



```{r ols-paircorr2-r}
journals %>% 
  select(citeprice,subs) %>%
  mutate_all(log) %>% #，對所有變數進行mutate進出都要dataframe,log內定是ln
  pairs.panels()
```

> 為什麼取log後，兩者的相關度變高？它表示兩個變數變得更不獨立嗎？

# 效應評估

> 單純比較不同「期刊價格」(citeprice)的期刊所獨得的圖書館「訂閱數」(subs)變化並無法反應真正的「期刊價格」效應，原因是「立足點」並不與「期刊價格」獨立。

> 這裡「立足點」指得是什麼？


# 進階關連分析

數值變數v.s.數值變數

```{r ols-paircoor3-r, results='hide'}


```

> 期刊越重要，其引用次數越高，因此高引用次數的期刊，你認為它在「低價格下的訂閱數」（立足點）會比較高還是低？

> 承上題，單純比較「期刊引用單價」高低間的「訂閱數量」差別，所估算出來的價格效果以絕對值來看會高估、還是低估？為什麼？

# 複迴歸模型

```{r}
#traditional
lm(log(subs)~log(citeprice),data = journals)
#pipe1
log(subs)~log(citeprice) %>%
  lm(data=journals)
#pipe2
journals %>%
  lm(log(subs)~log(citeprice),data=.) -> model1
#summary has more information
journals %>%
  lm(log(subs)~log(citeprice)+foundingyear,data=.) -> model2
```
```{r}
#broom的function，
library(broom)
tidy(model1) #估計係數的東西
```
```{r}
augment(model1) #fitted value就是yhat
```
```{r}
glance(model1) #配適度rsq等等
```
#重點是sandwich,lmtest
#stargazer只是做報表好看
## 模型比較

```{r ols-comp-r, results='hide', warning=FALSE}
journals %>% 
  lm(log(subs)~log(citeprice),data=.) -> model_1
journals %>%
  lm(log(subs)~log(citeprice)+foundingyear,data=.) -> model_2

library(sandwich)
library(lmtest)
library(stargazer)
#使用vcovHC函數來計算HC1型的異質變異（即橫斷面資料下的線性迴歸模型）
coeftest(model_1, vcov. = vcovHC, type="HC1") -> model_1_coeftest #此物件為矩陣
coeftest(model_2, vcov. = vcovHC, type="HC1") -> model_2_coeftest

stargazer(model_1, model_2, 
          se=list(model_1_coeftest[,"Std. Error"], model_2_coeftest[,2]),
          type="html",
          align=TRUE)
```

Standard error 原始作法
```{r, results='asis'}
stargazer(model_1, model_2,
          se=list(
            model_1_coeftest[,"Std. Error"],
            model_2_coeftest[,2]
          ),
          type="html",
          align=TRUE)
```



```{r}
#dataframe save up
tidy(model_1_coeftest) -> model1CoeftestDF
tidy(model_2_coeftest) -> model2CoeftestDF
```

```{r}
stargazer(model_1, model_2,
          se=list(
            model1CoeftestDF$std.error,
            model2CoeftestDF$std.error
          ),
          type="html",
          align =TRUE)
```
standard error:tidy
```{r}
stargazer(model_1,model_2,
          se=list(
            tidy(model_1_coeftest)$std.error,
            tidy(model_2_coeftest)$std.error
          ),
          type="html",
          align=TRUE)
```

```{r}
library(dplyr)
library(magrittr)
```

```{r}
library(AER)
```

```{r}
data("CigarettesSW")
```

```{r}
CigarettesSW %<>% as_tibble() ->CigarettesSW  #串接，as_tibble是想改變他的class或是增加他class的特性
as_tibble(CigarettesSW) -> CigarettesSW #非串接
```

```{r}
CigarettesSW
```
```{r}
CigarettesSW %<>% as_tibble() #表示串接完會再丟回來所以用<> 要先library(magrittr)
CigarettesSW %>% as_tibble() ->CigarettesSW #兩個意思是一樣的
```

```{r}
CigarettesSW %<>% 
  filter(year=="1995") ->
  CigarettesSW
```

```{r}
CigarettesSW %<>% 
  mutate(
    rprice=price/cpi, #price income都是名目的所以除cpi
    rincome=income/(population*cpi),
    tdiff=(taxs-tax)/cpi
  ) ->CigarettesSW
```
```{r}
model1<-log(packs) ~ log(rprice)  #formula也可以先存起來 這樣的model本身是帶有常數項的
model2<-log(packs) ~ log(rprice) + log(rincome)
```

```{r}
model1NoConstant<-log(packs) ~ log(rprice)+0 #這樣就刪掉常數項了
model2NoConstant2<-log(packs) ~ log(rprice) + log(rincome)-1
```

```{r}
ols1<-lm(model1,CigarettesSW)
ols2<-lm(model2,CigarettesSW)

library(sandwich)
library(lmtest)
library(stargazer)

#使用vcovHC函數來計算HC1型的異質變異（即橫斷面資料下的線性迴歸模型）
lmtest::coeftest(ols1, vcov. = sandwich::vcovHC, type="HC1") -> ols1_coeftest #處理異質變異數
coeftest(ols2, vcov. = vcovHC, type="HC1") -> ols2_coeftest
```

```{r}
ols1
ols1_coeftest
```

```{r}
tsls_1iv <- ivreg(
  log(packs) ~ log(rprice) + log(rincome) | log(rincome) + tdiff, #x:rprice w:rincome z:tdiff
  data=CigarettesSW
  ) 

tsls_2iv <- ivreg(
  log(packs) ~ log(rprice) + log(rincome) | log(rincome) + tdiff + I(tax/cpi), #z:tdiff+I(tax/cpi) 用I括起來表示告訴formula加進自己新創的變數
  data=CigarettesSW
  )
```

```{r}
library(broom)
broom::glance(tsls_1iv)
broom::augment(tsls_1iv)
broom::tidy(tsls_1iv)
```

```{r}
class(tsls_1iv)
```

```{r}
summary(tsls_1iv, vcov = sandwich, diagnostics = TRUE, df=Inf) -> tsls_1iv_tests #F分母df=Inf(infinite)
summary(tsls_2iv, vcov = sandwich, diagnostics = TRUE, df=Inf) -> tsls_2iv_tests #地2個多放一個為了能夠做sargen test
#ivreg才可以做vcov = sandwich, diagnostics = TRUE, df=Inf這樣的調整 ols不行
```


Sargen:排除條件的檢定
```{r}
summary(tsls_1iv, vcov = sandwich, diagnostics = TRUE, df=Inf) #m=k=1 m:tdiff k:rprice 所以無法進行排除檢定(NA) 
#Weak test pvalue1.04e-14*** small p reject Ho Ho:weak IV
#Wu-hausman:Ho:esilon是否正交log(rprice) large pvalue0.263表不拒絕虛無假設
```

```{r}
summary(tsls_2iv, vcov = sandwich, diagnostics = TRUE, df=Inf)
#sargen test pvalue0.5641 do not reject 所以第一關過了
#weal test:拒絕 所以是strong 地2官也過了
#hausman:有無必要進tsls if用0.1表示pvalue0.0569是小的表示要用tsls
```